

## Обо мне

Привет, меня зовут Илья. Я начинающий веб-разработчик, хочу развиваться в направлении foront-end. Имею опыт работы с **Javascript, PHP, SQL, Wordpress**. Есть опыт работы на площадке "Kwork". **Готов выполнить тестовое**.

Профиль на Codewars: Codewars.

Люблю слушать аудиокниги. Вредных привычек не имею.

## Контакты

**Email**: bobrenev228@inbox **Phone**: +7 (908) 727-57-95

Telegram: @ilya\_bob22

Vk: https://vk.com/bobruni

## Навыки

Javascript
PHP
SQL
HTML
CSS
WordPress

## Опыт

#### Тема для WordPress

Личный проект | Ноябрь 2022

Разработал адаптивную тему для WordPress (Javascript, PHP, SQL).

# Программа для скачивания книг

Личный проект | Октябрь 2022

При изучении языка РНР создал программу для скачивания книг.

# Фриланс

Kwork | Сентябрь 2022 - Октябрь 2022 Профиль: Frontend developer

# Контент-менеджер

ООО Сити-эксклюзив | Декабрь 2017 - Февраль 2022

В обязанности входило: Исправление ошибок на сайте (html, css), вёрстка почтовых шаблонов, добавление/удаление товаров, добавление статей/новостей, seo оптимизация. Создание/редактирование картинок.

# Образование

## **Курсы TDoctor**

Октябрь | 2022

Прошёл бесплатный курс по PHP на канале "TDoctor". Разработал приложение на PHP

## **SQL**

Ноябрь | 2022

Прошёл бесплатный курс по SQL на канале "Програмания".

## **Javascript**

Февраль 2022 - Сентябрь 2022

Тут должна быть написана куча материалов из которых я изучал JS, но их слишком много поэтому не буду )